最高法院刑事判決　　　　　　　　　　　　　　　八十六年度台上字第五七四二號
　　上　訴　人　甲○○
右上訴人因偽造有價證券案件，不服台灣高等法院中華民國八十六年七月七日第二審
判決（八十五年度上訴字第五六九一號，起訴案號：台灣桃園地方法院檢察署八十四
年度偵字第一五三八八號、八十五年度偵字第一二九二、二一二二號），提起上訴，
本院判決如左：
    主  文
上訴駁回。
    理  由
按刑事訴訟法第三百七十七條規定，上訴於第三審法院，非以判決違背法令為理由，
不得為之。是提起第三審上訴，應以原判決違背法令為理由，係屬法定要件。如果上
訴理由狀並未依據卷內訴訟資料，具體指摘原判決不適用何種法則或如何適用不當，
或所指摘原判決違法情事，顯與法律規定得為第三審上訴理由之違法情形，不相適合
時，均應認其上訴為違背法律上之程式，予以駁回。本件上訴人甲○○上訴意旨略稱
：(一)上訴人始終供稱拾獲七張被害人林育儒之支票，且經原判決認定其拾獲地點與被
害人遺失地點不同，可見遺失與拾獲之間尚經他人之手。原判決僅據被害人之片面供
稱遺失八張支票，即認上訴人係拾獲八張支票，此部分之認定事實有悖罪疑惟輕之刑
事政策及違反經驗、論理法則。(二)上訴人僅積欠房東陳阿萬房租新台幣（下同）三萬
元，不必為支付該租金而簽發高達十二萬元之支票。原判決以陳阿萬所為語焉不詳之
租金證詞，認定上訴人偽造面額十二萬元之被害人支票，交予陳阿萬抵付積欠之房租
，而未調查租賃契約、租賃與欠租情形，此部分之認定事實亦有不合論理法則、判決
不載理由或理由矛盾、調查未盡之違法等語。惟查原判決認定上訴人拾得被害人遺失
之八張空白支票後，佔為己有，並偽造被害人為發票人之其中三張支票，分別交予陳
阿萬、吳秀嬌、羅聰發以抵償房租或債務等情，犯有刑法第三百三十七張之侵占遺失
物罪及第二百零一條第一項之連續意圖供行使之用而偽造有價證券罪，因予維持第一
審判決依牽連犯從一重論處上訴人連續偽造有價證券罪刑，已詳所憑之證據及認定
之理由。上訴意旨(一)就輕罪之侵占遺失物部分，爭執上訴人所拾獲之被害人空白支票
究係七張或八張，顯於全案情節及原判決本旨不生影響。又觀諸原判決就偽造有價證
券部分之證據上論斷，係經被害人陳明其所遺失者均為空白支票，證人陳阿萬、吳秀
嬌、羅聰發均證實上訴人分別交予各該三張支票以抵付所積欠之房租或債務，並有該
三張偽造之支票在卷可稽，而上訴人於警訊及偵查中供認簽發其中金額十二萬元、二
萬元之支票，於原審亦坦承分別交付該三張支票予陳阿萬、吳秀嬌、羅聰發以抵付房
租、借款，且經原審比對上訴人之筆跡相符，因認該三張支票確係上訴人所偽造簽發
無訛。是則上訴意旨(二)所爭執之上訴人積欠陳阿萬之房租金額與該十二萬元支票之關
係，及所指摘之原審未予調查之租賃契約、租賃與欠租情形，顯與偽造有價證券部分
之待證事實－亦即該三張支票是否為上訴人所偽造並行使，無重要關係，且依原判決
所為證據上之論斷，原審縱加調查，亦無從動搖原判決就偽造有價證券部分犯罪事實
之認定，即於判決顯無影響。依刑事訴訟法第三百八十條之規定，上訴人所指各節，
均非適法之第三審上訴理由；其上訴違背法律上之程式，應予駁回。
據上論結，應依刑事訴訟法第三百九十五條前段，判決如主文。
中      華      民      國    八十六    年      九      月    二十六    日
                              最高法院刑事第二庭
                                  審判長法官  施  文  仁
                                        法官  陳  炳  煌
                                        法官  張  淳  淙
                                        法官  洪  文  章
                                        法官  林  錦  芳
      右正本證明與原本無異
                                              書  記  官
中      華      民      國    八十六    年      十      月      四      日
